【裁判字號】    99,訴,254
【裁判日期】    990611
【裁判案由】    違反槍砲彈藥刀械管制條例
【裁判全文】
臺灣嘉義地方法院刑事判決               99年度訴字第254號
公  訴  人  臺灣嘉義地方法院檢察署檢察官
被      告  甲○○
指定辯護人  本院公設辯護人顏玲玲
上列被告因違反槍砲彈藥刀械管制條例案件，經檢察官提起公訴
（99年度偵字第1102號），本院判決如下：
    主  文
甲○○犯非法製造可發射子彈具殺傷力之槍枝罪，處有期徒刑伍
年拾月，併科罰金新臺幣拾萬元，罰金如易服勞役，以新臺幣壹
仟元折算壹日，扣案如附表所示之物均沒收之。
    犯 罪 事 實
一、甲○○明知具有殺傷力之改造槍枝及子彈均屬違禁物，非經
    許可，不得製造、持有，竟基於製造、持有具殺傷力之改造
    手槍及製造具殺傷力子彈之犯意，於民國99年1 月間，在嘉
    義市○○路某槍枝模型店內購買仿（半）自動手槍製造之模
    型玩具槍，同時、地購買鐵管、銅條、底部刻有號碼未裝填
    火藥之彈殼、火藥、底火等其他材料後，自學摸索槍枝及子
    彈之製造技術，自99年1 月底某日起至同年2 月3 日止，在
    其所居住之嘉義縣水上鄉下寮村23之3-7 號旁鐵皮屋內，以
    其所有如附表編號7、8、10、11至編號14、17所示之工具，
    將鐵管粘上鐵塊焊接，並用其中之鑽床、銼刀、砂輪機等工
    具將鐵管打磨成槍枝主要組成零件之槍管後，再將模型玩具
    槍內之原槍管換裝成所打磨過之土造金屬槍管，甚至換裝土
    造金屬滑套，以此方式，接續將所購買之上開模型玩具槍製
    造成可發射子彈具有殺傷力之如附表編號1所示改造手槍2枝
    （槍枝管制編號0000000000號、0000000000號）以及編號2
    之不具殺傷力之半成品1枝，同時以上開工具，拆卸上開未
    裝填火藥之彈殼後，裝填火藥、底火而組裝，以此方式，接
    續製造成具殺傷力之如附表編號4所示之9mm仿制式子彈4顆
    ，並於製造具殺傷力之槍枝、子彈完成後，即未經許可持有
    之。嗣於99年2月3日下午1時50分許，為警持搜索票執行搜
    索時，甲○○正以電鑽打磨槍管而遭逮捕，並扣得如附表所
    示之物。
二、案經嘉義市政府警察局第二分局報告臺灣嘉義地方法院檢察
    署檢察官偵查起訴。
    理  由
一、證據能力部分：
    按被告以外之人於審判外之陳述，雖不符刑事訴訟法第159
    條之1 至第159 條之4 之規定，而經當事人於審判程序同意
    作為證據，法院審酌該言詞陳述或書面陳述作成時之情況，
    認為適當者，亦得為證據；當事人、代理人或辯護人於法院
    調查證據時，知有第159 條第1 項不得為證據之情形，而未
    於言詞辯論終結前聲明異議者，視為有前項之同意，刑事訴
    訟法第159 條之5 定有明文。查本案所引用之被告以外之人
    審判外之言詞或書面陳述，被告甲○○、辯護人及檢察官
    於本院審理時，知有第159 條第1 項不得為證據之情形，而
    未於言詞辯論終結前聲明異議，本院審酌該等言詞陳述及書
    面陳述作成之情況，未見有何不適當之情形，故依前開規定
    ，均應有證據能力。
二、認定犯罪事實所憑之證據及理由 ：
    上揭被告甲○○製造具有殺傷力之改造手槍及子彈之事實，
    業經其於警詢、偵查及本院審理時坦承不諱，並有扣案如附
    表所示之物可證，復有搜索、扣押筆錄、扣押物品目錄表在
    卷可稽，又扣案附表編號1 所示槍枝、子彈經送請內政部警
    政署刑事警察局鑑定結果，認為：(1)送鑑手槍1 枝（槍枝管
    制編號0000000000號），認係改造手槍，係仿（半）自動手
    槍製造之槍枝，換裝土造金屬滑套及土造金屬槍管而成，可
    供擊發適用子彈使用，具殺傷力；(2)送鑑手槍1 枝（槍枝管
    制編號0000000000號），認係改造手槍，由仿BERETTA 廠92
    FS型半自動手槍製造之槍枝，換裝土造金屬槍管而成，可供
    擊發適用子彈使用，具殺傷力；(3)至送鑑子彈4 顆：均係口
    徑9mm 制式子彈，採樣1 顆試射，可擊發，認具殺傷力，有
    內政部警政署刑事警察局99年2 月25日刑鑑字第0990017641
    號鑑定書及所附照片14張、99年5 月14日刑鑑字第09900518
    74號鑑定書在卷可查，足認被告任意性自白與事實相符，應
    堪採信。又扣案如附表編號4之子彈4顆，既係被告在槍枝模
    型店購入底部刻有號碼未裝填火藥之彈殼後，自行裝填，即
    非一般合法製造子彈之工廠所製作之制式子彈，而屬被告自
    行製造之仿制式子彈，附此敘明。從而，本件事證明確，被
    告犯行堪以認定，應依法論科。
三、論罪科刑：
（一）核被告所為，係犯槍砲彈藥刀械管制條例第8 條第1 項之
      非法製造可發射子彈具有殺傷力之槍枝罪及同條例第12條
      第1 項非法製造子彈罪。被告改造槍枝過程中，製造槍枝
      主要組成零件之行為，為其製造槍枝之階段行為，不另論
      罪。被告製造改造之手槍完成後，其持有改造手槍之低度
      行為為製造改造手槍之高度行為所吸收，另其製造子彈完
      成後，持有子彈之低度行為，為製造子彈之高度行為所吸
      收，均不另論罪。被告分別於密接時間內，製造2 枝改造
      手槍及仿制式子彈4 顆，均反覆侵害相同社會法益，各製
      造槍枝、子彈舉止之獨立性依社會健全觀念甚為薄弱，係
      屬接續犯，應論以一罪。又被告同一時地製造改造之手槍
      2 枝及子彈4 顆，係以一行為觸犯上開2 罪名，為想像競
      合犯，應從一重之非法製造可發射子彈具有殺傷力之槍枝
      罪處斷。
（二）爰審酌被告非法製造具殺傷力之改造手槍及仿制式子彈，
      且已製造完成之子彈4 顆（1 顆已試射，剩餘3 顆）、改
      造手槍有2 枝，半成品1 枝，對他人之身體、生命及社會
      治安均構成潛在之危險，影響社會秩序情節重大，所為實
      屬不該，惟慮及被告犯後坦承犯行，犯後態度尚可，國小
      畢業之智識程度、已婚育有2 子，其妻現懷孕中，家境尚
      可等一切情狀，量處如主文所示之刑，併科罰金新臺幣10
      萬元，並就併科罰金部分，諭知如主文所示之易服勞役折
      算標準。至辯護意旨請求依刑法第59條酌減其刑等語，惟
      本案被告係製造具殺傷力之槍枝、子彈，且經警執行搜索
      時，仍在打磨槍管，有警詢筆錄在卷可稽（見警卷第3 頁
      ），本院依卷內資料，難認被告有何顯可憫恕之情，自無
      從依刑法第59條之規定酌量減輕被告所處之刑，附此敘明
      。
（三）扣案如附表編號1 所示之槍枝，經送鑑定結果，確具殺傷
      力，有前開刑事警察局鑑驗報告可證，屬違禁物，應依刑
      法第38條第1 項第1 款之規定，沒收之。至附表編號2 為
      被告製造改造手槍之半成品，另附表編號3 、5 、6 、9
      所示之物，為被告所有，且為槍枝之主要組成零件，經改
      造打磨後組裝於上開手槍，係製造槍枝過程中所生之物，
      爰依刑法第38條第1項第3款之規定宣告沒收之。至扣案亦
      具殺傷力之仿制式9mm子彈1顆，業經鑑定時因擊發、試射
      而喪失其違禁物之性質，爰不予宣告沒收。另剩餘之3顆
      仿制式9mm子彈，再經送鑑定後均經拆解，失其違禁物之
      性質，惟仍屬被告所有，且為製造子彈所生之物，復有重
      新組裝之虞，爰依刑法第38條第1項第3款之規定，宣告沒
      收之。其餘扣案如附表所示之物，為被告所有供製造槍彈
      所用之物，爰依刑法第38條第1項第2款之規定，宣告沒收
      之。
據上論斷，應依刑事訴訟法第299 條第1 項前段，槍砲彈藥刀械
管制條例第8 條第1 項、第12條第1 項，刑法第11條前段、第55
條、第42條第3 項、第38條第1 項第1 款、第2 款、第3 款，判
決如主文。
本案經檢察官曹合一到庭執行職務。
中    華    民    國    99    年    6     月    11    日
                  刑事第四庭  審判長法  官  蔡憲德
                                    法  官  吳育霖
                                    法  官  梁淑美
以上正本證明與原本無異。
如不服本判決應於收受判決後10日內向本院提出上訴書狀，並應
敘述具體理由；其未敘述上訴理由者，應於上訴期間屆滿後20日
內向本院補提理由書（均須按他造當事人之人數附繕本）「切勿
逕送上級法院」。告訴人或被害人如對於本判決不服者，應具備
理由請求檢察官上訴，其上訴期間之計算係以檢察官收受判決正
本之日期為準。
中    華    民    國    99    年    6     月    11    日
                                    書記官  林金福
附錄論罪科刑法條全文：
槍砲彈藥刀械管制條例第8條
未經許可，製造、販賣或運輸鋼筆槍、瓦斯槍、麻醉槍、獵槍、
空氣槍或第 4 條第 1 項第 1 款所定其他可發射金屬或子彈具
有殺傷力之各式槍砲者，處無期徒刑或 5 年以上有期徒刑，併
科新臺幣 1 千萬元以下罰金。
未經許可，轉讓、出租或出借前項所列槍枝者，處 5 年以上有
期徒刑，併科新臺幣 1 千萬元以下罰金。
意圖供自己或他人犯罪之用，而犯前二項之罪者，處無期徒刑或
 7 年以上有期徒刑，併科新臺幣 1 千萬元以下罰金。
未經許可，持有、寄藏或意圖販賣而陳列第 1 項所列槍枝者，
處 3 年以上10 年以下有期徒刑，併科新臺幣 700 萬元以下罰
金。
第 1 項至第 3 項之未遂犯罰之。
槍砲彈藥刀械管制條例第12條
未經許可，製造、販賣或運輸子彈者，處 1 年以上 7 年以下有
期徒刑，併科新台幣 500 萬元以下罰金。
未經許可，轉讓、出租或出借子彈者，處 6 月以上 5 年以下有
期徒刑，併科新台幣 300 萬元以下罰金。
意圖供自己或他人犯罪之用，而犯前二項之罪者，處 3 年以上
10 年以下有期徒刑，併科新台幣 700 萬元以下罰金。
未經許可，持有、寄藏或意圖販賣而陳列子彈者，處 5 年以下
有期徒刑，併科新台幣 300 萬元以下罰金。
第 1 項至第 3 項之未遂犯罰之。
附表：
┌──┬─────────┬───────────────┐
│編號│物品名稱及數量    │備註                          │
├──┼─────────┼───────────────┤
│1   │改造手槍2枝       │槍枝管制編號0000000000號、1102│
│    │                  │036329號；均不含彈匣。        │
├──┼─────────┼───────────────┤
│2   │改造手槍半成品1枝 │                              │
├──┼─────────┼───────────────┤
│3   │槍管1枝           │                              │
├──┼─────────┼───────────────┤
│4   │9mm仿制式子彈4顆  │採樣1 顆試射，剩餘3 顆，剩餘之│
│    │                  │3 顆仿制式9mm子彈，再經送鑑定 │
│    │                  │後均經拆解，失其違禁物之性質。│
├──┼─────────┼───────────────┤
│5   │改造手槍滑套2組   │                              │
├──┼─────────┼───────────────┤
│6   │彈匣4個           │                              │
├──┼─────────┼───────────────┤
│7   │游標卡尺1把       │                              │
├──┼─────────┼───────────────┤
│8   │挫刀1組(10支)     │                              │
├──┼─────────┼───────────────┤
│9   │撞針1支           │                              │
├──┼─────────┼───────────────┤
│10  │銑刀1支           │                              │
├──┼─────────┼───────────────┤
│11  │電鑽1支           │                              │
├──┼─────────┼───────────────┤
│12  │砂輪機1台         │                              │
├──┼─────────┼───────────────┤
│13  │鑽床1組           │                              │
├──┼─────────┼───────────────┤
│14  │虎頭夾座1組       │                              │
├──┼─────────┼───────────────┤
│15  │複進簧1支         │                              │
├──┼─────────┼───────────────┤
│16  │複進簧桿1支       │                              │
├──┼─────────┼───────────────┤
│17  │鑽頭2支           │                              │
└──┴─────────┴───────────────┘

司法院資訊處製作；財團法人民間司法改革基金會備份。
